臺灣臺中地方法院刑事判決　　　　　　　　　　　　九十三年度訴緝字第六０八號
　　公　訴　人　臺灣臺中地方法院檢察署檢察官
　　被　　　告　甲○○
右列被告因偽造文書等案件，檢察官提起公訴（八十九年度偵字第一四七六四號）後
，聲請改依協商程序而為判決，本院判決如左：
    主  文
甲○○共同連續行使偽造私文書，足以生損害於他人，累犯，處有期徒刑陸月，如易
科罰金，以佰元折算壹日。
(一)遠傳電信行動電話服務申請書上偽造之「游天賜」署押壹枚、(二)東信電訊服務申請
表上偽造之「賴博資」署押貳枚、「武嘉文」署押枚、「胡明偉」署押枚、(三)遠
傳電信簽訂手機優惠專案同意書上偽造之「賴博資」署押貳枚、「武嘉文」署押枚
、「胡明偉」署押枚，均沒收。
    犯罪事實及理由
一、犯罪事實：
    （一）被告甲○○前於民國八十八年間，因竊盜罪，經本院於八十八年四月二十
          八日以八十八年度易字第七五七號判處有期徒刑四月確定，於八十八年七
          月二十三日入監執行，甫於八十八年十二月二十九日執行完畢（合併執行
          另案判處之拘役四十日）。
    （二）被告甲○○與徐德民（業經臺灣高等法院臺中分院九十一年度上訴字第一
          ０五三號判處有期徒刑七月，經最高法院九十一年度臺上字第六九五二號
          判決駁回上訴確定）基於冒用他人名義申請行動電話門號以詐取通話利益
          之概括犯意聯絡，於八十九年七月十八日，由徐德民前往位於臺中市之偉
          鳴科技股份有限公司，未經游天賜之同意，擅自以游天賜之名義，委由偉
          鳴科技股份有限公司不知情員工在遠傳電信公司行動電話服務申請書上，
          填載游天賜之個人基本資料，黏貼游天賜之國民身分證影本，徐德民再於
          申請人簽名欄上偽造「游天賜」名義之署押一枚，持以申請遠傳電信公司
          之行動電話門號而行使之，偉鳴科技股份有限公司將該申請書轉送遠傳電
          信股份有限公司，致使遠傳電信股份有限公司核發並交付該公司所有之0
          000000000號之行動電話ＳＩＭ卡門號卡一張，足以生損害於游
          天賜之名譽、信用及遠傳電信股份有限公司對於行動電話申請、管理之正
          確性。徐德民取得前開行動電話門號後，即交予被告甲○○使用通話，遠
          傳電信股份有限公司因而陷於錯誤，誤認係游天賜本人申請行動電話而提
          供通信服務，被告甲○○因而受有新臺幣（下同）一萬零八百八十四元之
          通訊利益，致使遠傳電信股份有限公司因而受有前開通話費之損害。徐德
          民再於八十九年七月二十日左右，接受與其有共同犯意聯絡之不詳姓名年
          籍綽號「阿昌」之成年男子所交付自不詳途逕取得之賴博資國民身分證影
          本一張，並於八十九年七月二十五日，再收受被告甲○○以不詳途逕取得
          之武嘉文、胡明偉之國民身分證影本各一張後，復承前冒用他人名義申請
          行動電話使用之概括犯意，先後於八十九年八月十五、十六日，前往位於
          臺中市之達薪通信民權店及易成通信行，未經賴博資、武嘉文、胡明偉之
          同意，擅自以賴博資、武嘉文、胡明偉之名義，委由不知情之通信行員工
          ，在東信電訊服務申請表上，分別填載賴博資、武嘉文、胡明偉之個人基
          本資料，黏貼賴博資、武嘉文、胡明偉之國民身分證影本，徐德民再於各
張申請書申請人簽名欄，分別偽造「賴博資」、「武嘉文」、「胡明偉」
          名義之署押各一枚，同時於各張簽訂手機優惠專案同意書之申請人簽名欄
          內，分別偽造「賴博資」、「武嘉文」、「胡明偉」名義之署押各一枚，
          持以行使而申請東信電訊股份有限公司之0000000000號、00
          00000000號、0000000000號、0000000000
          號、0000000000號、0000000000號、000000
          0000號、0000000000號門號（以博賴資名義申請二支門號
          、以武嘉文、胡明偉名義各申請三支門號），足以生損害於賴博資、武嘉
          文、胡明偉三人之名譽、信用及東信電訊股份有限公司對於行動電話申請
          、管理之正確性；惟徐德民尚未回通信行領取申請之ＳＩＭ門號卡，旋於
          八十九年八月十六日十七時許，在臺中市○○路二四三號前，為警臨檢查
          獲，並扣得偽造之遠傳及東信公司之服務申請書共計九紙。（檢察官針對
          被告甲○○冒名申辦行動電話門號部分，另行起訴刑法第三百三十九條第
          一項之詐欺取財罪嫌，顯有未洽）
（三）案經臺中市警察局第二分局移送臺灣臺中地方法院檢察署檢察官偵查起訴
          。
二、證據：
    （一）被告甲○○於本院準備程序中所為之自白供述。
    （二）共犯徐德民之自白供述。
    （三）證人游天賜、賴博資之證述內容。
    （四）贓物認領保管單一份、東信電訊服務申請表八份、遠傳電信行動電話服務
          申請書一份、遠傳電信股份有限公司九十一年三月二十八日遠傳九十一業
          服字第五０三五三號函示資料一份、東信電訊行動電話號碼資料查詢一份
          。
    （五）扣案之遠傳電訊ＳＩＭ卡一張。
三、本件經檢察官與被告甲○○於審判外達成協商之合意且被告已認罪，其合意內容
    為：被告甲○○願受科刑範圍為有期徒刑六月，如易科罰金，以三百元折算一日
    之宣告。
    經查：上開協商合意並無刑事訴訟法第四百五十五條之四第一項所列情形之一，
    檢察官聲請改依協商程序而為判決，本院爰不經言詞辯論，於協商合意範圍內為
    協商判決，合予敘明。
四、應適用之法條：刑事訴訟法第四百五十五條之四第二項、第四百五十五條之八，
    刑法第二條第一項前段、第二十八條、第五十六條、第二百十六條、第二百十條
    、第三百三十九條第二項、第五十五條、第四十七條、第四十一條第一項前段、
    第二百十九條，罰金罰鍰提高標準條例第一條前段、第二條。
五、本判決除有刑事訴訟法第四百五十五條之四第一項第一款、第二款、第四款、第
    六款、第七款所定情形之一，或違反同條第二項規定者外，不得上訴。
六、如不服本件判決，得自收受判決送達之日起十日內，向本院提出上訴書狀，上訴
    於第二審法院。
中      華      民      國      九十三      年    十二    月    十四    日
                                臺灣臺中地方法院刑事第五庭
                                        法  官  巫淑芳
右正本證明與原本無異。
如不服本判決，應於判決送達後十日內向本院提出上訴狀，上訴於臺灣高等法院臺中
分院( 須附繕本 )。
                                        書記官
中      華      民      國      九十三      年    十二    月    十四    日
